# 请教陈版主：关于企业试生产收入和领料的现金流列示问题

提问人：小闲一会 时间：2014-02-08 21:28:30
企业试生产期间领用了一批原材料，同时试产出一批产品，并已出售。由于企业新生产线试产的产品与老生产线产品相同。企业无法区分试产产品到底卖给哪些客户了，钱有没收回来，更不知道试生产领用的原材料支付了多少现金。问题：企业试生产期间领用的原材料计入了在建工程，试产收入冲减了在建工程。那么这部分现金流在现金流量表中如何反应？由于无法区分，试生产产品出售与其他正常的销售收入收到的现金一起作为销售商品收到的现金，试生产领用的原材料涉及的现金流并在购买商品支付的现金中，是否可以？

回答人：chenyiwei
根据重要性原则考虑能否接受这样处理。如果影响重大，还是建议尽可能分开，将与试生产相关的产品销售收入和原料采购等归入投资活动现金流量。

提问人：晴海 时间：2017-03-02 17:25:58
请问陈版，“将与试生产相关的产品销售收入和原料采购等归入投资活动现金流量”，具体是计入哪个项目吗？按净额计入“购建固定资产、无形资产和其他长期资产所支付的现金” 吗？

回答人：chenyiwei
收到的其他与投资活动有关的现金。不能冲减购建固定资产支付的现金。

提问人：晴海 时间：2017-03-02 19:52:49
陈版，请问，与试生产相关的产品销售收入计入收到的其他与投资活动有关的现金，原料采购计入支付投资其他还是购建固定资产、无形资产和其他长期资产所支付的现金？

回答人：chenyiwei
两者均可。当然如果原料是从一般大批量采购的原料中领用的，不是为该工程单独采购的，那就混在购买商品、接受劳务提供的现金中了，这种可能性更大。